---
title: "Prise en main R Markdown"
author: "Sylvain SCHMITT"
date: "12/02/2020, Yamoussoukro"
output:
  word_document: default
  html_document:
    theme: readable
    toc: true
    toc_float: yes
  bookdown::html_document2: 
    theme: readable
    toc: true
    toc_float: yes
    number_sections: no
  pdf_document: default
bibliography: biblio.bib
csl: joe.csl
link-citations: yes
---

```{r setup, include=FALSE}
library(tidyverse)
theme_set(bayesplot::theme_default())
knitr::opts_chunk$set(echo = TRUE)
```

Cet présentation est inspiré d'un [super guide en construction](https://bookdown.org/yihui/rmarkdown-cookbook/). Elle nécessite les packages suivants :

```{r pkgs, eval=FALSE}
install.packages(c("rmarkdown", "knitr", "blogdown", "tidyverse", "citr"))
```

# Titre

## Sous-titre

## Sous-sous-titre

* liste avec *
* ou +
* ou -
* 
1. liste à numéro
1. toujours 1 en Md mais rendu 2

*italique*, _italique_, **gras**, __gras__

> Citation

<!-- commentaire -->
 
# Chunks

Dans le texte, par exemple 1 + 1 = `r 1+1` 

Sortie console

```{r sum}
1 + 2
```

Table

```{r table}
knitr::kable(head(cars), 
             caption = "Ceci est une table.")
```

Figures

```{r figure, fig.cap="Ceci est une figure."}
ggplot(cars, aes(speed, dist)) + geom_point()
```

Et autres (sorties dynamiques)...

# Chunk options

`include = FALSE` pour empêcher toute sortie

```{r, include = TRUE}
1 + 2
```

```{r, include = FALSE}
1 + 2
```

`echo = FALSE` pour cache le code R

```{r, echo = TRUE}
1 + 2
```

```{r, echo = FALSE}
1 + 2
```

`message = FALSE` pour cache les messages

```{r, message = TRUE}
message("Bienvenu")
```

```{r, message = FALSE}
message("Bienvenu")
```

`warning = FALSE` pour cache les messages

```{r, warning = TRUE}
warning("Attention")
```

```{r, warning = FALSE}
warning("Attention")
```

`fig.cap = "Caption."` pour la légende d'une figure

```{r fig.cap="Ceci est une figure."}
ggplot(cars, aes(speed, dist)) + geom_point()
```

`fig.height = 8, fig.width=4` pour la taille de la figure

```{r fig.height = 8, fig.width=4}
ggplot(cars, aes(speed, dist)) + geom_point()
```

[Voir documentation](https://yihui.org/knitr/options/)

# Cache

Le cache vous permet d'enregistrer les sorties d'un fragment de code pour que lors des prochaines compilation il ne soit pas recalculer. Il créé un dossier `_files`  et `_cache` avec les images R des objets du chunk et les figures respectives. **Attention**, si votre chunk dépend d'un chunk qui est mise à jour et que vous ne précisez pas la dépendance il ne sera pas mis à jour. Utilisez l'option `dependson` ou nettoyez le cache pour éviter cela.

```{r nocache, cache=FALSE}
Sys.sleep(5)
1 + 1
```

```{r cache, cache=TRUE}
Sys.sleep(5)
1 + 1
```

# Options générales

Les options de sortie des chunks peuvent être réglées globalement grace aux options de l'environnement de `knitr` :

```{r}
knitr::opts_chunk$set(echo = TRUE)
```

# Equations

Les équations s'écrivent sous format latex maths dans le texte avec un $ ou en bloque avec deux. 

Par exemple dans le texte $\gamma = \alpha + \beta$ ou en bloque 
$$Y \sim \mathcal N(\frac{\mu_s}{\beta \times X}, \sigma^2)$$
[Voir le latex maths wiki](https://en.wikibooks.org/wiki/LaTeX/Mathematics)

# Bibliographie

La bilbliographie est lu à partir d'un fichier `.bib` préciser dans l'en-tête YAML et peut être généré automatiquement avec Mendeley, Endnote, etc ... On peut aussi préciser le formation de citation avec un fichier `.csl` défini en ligne pour chaque journal. La référence [@Cochrane2003] se fait avec @ + [ + code bib + ] mais on peut utiliser l'add-in `citr` pour le faire de manière interactive. Je recommande même de définir un raccourcit clavier personnel pour facilement effectuer une citation (par exemple CTRL + SHIFT + G). Enfin on place un titre Référence à la fin du document après lequel se placera la bibliographie mise en forme.

# Références croisées

Les références croisées nécessite du'iliser le package `bookdon` même sans faire un livre à partir des formats `documents2`. Elle se font avec SLASH + @ + ref + ( + type + : + nom du chunk + ). Par exemple je fais référence à la table \@ref(tab:tableRef) et la figure \@ref(fig:figureRef).

```{r tableRef}
knitr::kable(head(cars), caption = "Ceci est une table.")
```

```{r figureRef, fig.cap="Ceci est une figure."}
ggplot(cars, aes(speed, dist)) + geom_point()
```

# Références